【裁判字號】    99,勞再易,1
【裁判日期】    990309
【裁判案由】    再審之訴
【裁判全文】
臺灣高雄地方法院民事裁定             99年度勞再易字第1號
再審原告    甲○○
再審被告    乙○○即高雄市私立全球通外語電腦短期補習班
上列當事人間損害賠償事件，再審原告對於民國98年9 月30日本
院98年度勞簡上字第6 號第二審確定判決提起再審之訴，本院裁
定如下：
    主  文
再審之訴駁回。
再審訴訟費用由再審原告負擔。
    理  由
一、再審意旨略以：本院98年度勞簡上字第6 號確定判決（下稱
    原確定判決）扭曲法律，偏袒再審被告，且再審被告於勞工
    局及原審所提出之全球通補習班員工勞動契約書，非再審原
    告至全球通補習班任職時簽立之契約書，再審原告當時所簽
    立之契約僅有1 份，由再審原告保有，再審被告所提出之契
    約屬虛偽、隱藏式契約，應屬無效。又再審原告之每月薪資
    為新台幣（下同）3 萬元，再審被告不得預扣作為違約金或
    賠償費用，且再審被告經勞工局調解後，僅返還先前預扣款
    項6,000 元，尚有1,000 元未返還。另再審被告毀謗再審原
    告是小偷部分，有證人陳莉莉、楊何素真可證，原審並未傳
    訊，且有證人潘怡如、許Tina、楊志慧可證明再審原告工作
    超時情事。證人Corbet、Rutzer及楊鈞媛均證實callout 試
    題及Let's go試題是原告所寫，再審被告仍於開庭時稱上開
    試題非原告所寫，嚴重毀損再審原告名譽及信用。再審原告
    未曾至再審被告面前正式提出離職，再審被告竟造謠稱再審
    原告要離職，並表示將聘請新的英文編輯，此部分請求傳訊
    Corbet、Rutzer、楊鈞媛、陳莉莉、楊志慧作證。再審原告
    為再審被告為翻譯、企畫、口譯、櫃臺、每週英文會話、生
    字、廣告撰文、發傳單、櫃臺招生解說等行政工作，已提供
    足夠勞務領取3 萬元薪資，再審被告竟要求再審原告編考卷
    、教材，使再審原告超時工作，再審原告就此部分自得請求
    給付編輯費及加班費，至證人楊鈞媛證稱其願意做免費超額
    工作，屬楊鈞媛個人自由，不得依此認定超額超量工作是理
    所當然。再審被告於民國94年5 月17日公開稱要告再審原告
    ，自屬對再審原告為恐嚇行為。再審原告對原確定判決有上
    述不服情事，爰依法提起再審之訴，並就本訴部分聲明：原
    確定判決不利於再審原告部分廢棄，再審被告在第一審之訴
    駁回，另就反訴部分聲明：原確定判決廢棄，再審被告應給
    付再審原告761,250 元，及自反訴起訴狀繕本送達之翌日起
    至清償日止，按年息5%計算之利息。
二、按再審之訴，應以訴狀表明下列各款事項，提出於管轄法院
    為之：(一)當事人及法定代理人；(二)聲明不服之判決及提起再
    審之訴之陳述；(三)應於如何程度廢棄原判決及就本案如何判
    決之聲明；(四)再審理由及關於再審理由並遵守不變期間之證
    據，民事訴訟法第501 條第1 項定有明文。又對於確定判決
    提起再審之訴，應以有民事訴訟法第496 條第1 項各款之原
    因為限，此項原因亦即再審理由，必須於訴狀中表明之，否
    則其訴即屬不合法，毋庸命其補正，逕以裁定駁回之；如訴
    狀內僅云原確定判決有不備理由，及未斟酌其提出之證據之
    違法情形，並未表明任何法定再審原因，依上開說明，顯難
    認其再審之訴為合法，最高法院70年台再字第35號著有判例
    。
三、經查，本件再審原告於狀內僅記載上述對原確定判決不服之
    事由，惟未具體表明原確定判決究有何民事訴訟法所規定之
    法定再審原因（即民事訴訟法第496 條第1 項何款，或係主
    張同法第497 條、第436 條之7 ），經本院於98年11月16日
    發函通知補正，仍未予補正，揆諸上開說明，其再審之訴即
    屬不合法，本院自得以裁定駁回之。
四、依民事訴訟法第502 條第1 項、第95條、第78條，裁定如主
    文。
中    華    民    國    99    年    3     月    9     日
                      民事第七庭審判長法  官  林紀元
                                      法  官  蘇姿月
                                      法  官  黃悅璇
正本係照原本作成。
本裁定不得抗告。
中    華    民    國    99    年    3     月    9     日
                                      書記官  蔡靜雯

司法院資訊處製作；財團法人民間司法改革基金會備份。
